【裁判字號】    97,重附民上,11
【裁判日期】    970708
【裁判案由】    侵占
【裁判全文】
臺灣高等法院刑事附帶民事訴訟判決  97年度重附民上字第11號
上  訴  人
即  原  告  丙○○
            甲○○
被  上訴人
即  被  告  乙○○
上列當事人間因侵占案刑事附帶民事訴訟事件，上訴人不服臺灣
板橋地方法院中華民國九十七年一月二十九日第一審刑事附帶民
事訴訟判決（九十六年度重附民字第四八號），提起上訴，本院
判決如下：
    主  文
上訴駁回。
第一、二審訴訟費用由上訴人負擔。
    事  實
甲、上訴人方面：
一、聲明：
    (一)原判決廢棄。
    (二)被上訴人應給付上訴人甲○○新台幣（下同）一千六百萬
      元、給付上訴人丙○○九百萬元，及自起訴狀繕本送達之
      翌日起至清償日止，按周年利率百分之五計算之利息。
    (三)上訴人願供擔保，請准宣告假執行。
    (四)訴訟費用由被上訴人負擔。
二、事實上陳述略以：
    (一)被上訴人乙○○明知其夫周人蔘於民國七十七年十二月二
      十六日，與上訴人甲○○及案外人雷渝齊（已歿）共同簽
      訂合夥契約書，約定三人各出資約八百萬元，共同購買坐
      落臺北市○○區○○段三小段第三三六、三三七、三三八
      、三三九、三四０號地號土地（下稱平等段三三六、三三
      七、三三八、三三九、三四０地號土地）等五筆土地，因
      上開五筆土地係農地，依當時之法令規定，非具自耕農身
      分者無法登記取得土地所有權，三人遂合意將上開五筆土
      地登記在具有自耕農身分之張秀真名下。另被上訴人乙○○與上訴人丙○○亦於七十九年二月間，約定分別出資四
      百五十萬元，共同購置坐落臺北市○○區○○段三小段第
      二０九、二一０號地號土地（下稱平等段二０九、二一０
      地號土地）等二筆土地，並合意將上開二筆土地登記在張
      秀真名下。詎被上訴人乙○○竟意圖為自己不法之所有，
      明知上開土地，係分別與雷渝齊、上訴人甲○○、丙○○
      所共有，未經其他土地共有人之同意，先於八十五年十二
      月間，透過張秀真提供之印鑑章及印鑑證明，指示其胞妹
      胡麗英，持上開土地所有權狀對外透過仲介代書尋找金主
      抵押借款，胡麗英旋於八十五年十二月十三日，透過代書
      以上開土地，向金主尤正行借款一千萬元，並將土地設定
      本金最高限額抵押權一千三百萬元予尤正行，所得款項則
      交付胡麗英供處理周人蔘公司之債務，而侵占入己，嗣上
      開土地遭法院拍賣，致上訴人甲○○、丙○○受有損害。
      被上訴人乙○○所為，涉犯刑法第三百三十五條第一項之
      普通侵占罪嫌，業經提起公訴在案。
    (二)上訴人甲○○因此受有出資損害八百四十五萬五千三百五
      十七元，且因此長期奔波法院，受有精神損失及土地收益
      ，合計請求七百五十四萬四千六百四十三元，以上合計一
      千六百萬元；上訴人丙○○因此受有出資損害四百五十萬
      元，且因此長期奔波法院，受有精神損失及土地收益，合
      計請求四百五十萬元，以上合計九百萬元。
    (三)原判決以上訴人乙○○無侵占犯行，刑事判決無罪為由，
      駁回上訴人甲○○、丙○○二人之請求，但原刑事判決認
      定上訴人乙○○未涉侵占有誤，且縱無侵占，仍有背信犯
      行，為此提起上訴，求為判決如訴之聲明。
三、證據：援用刑事訴訟之證據。
乙、被上訴人方面：
一、聲明：
    (一)駁回上訴人之上訴。
    (二)訴訟費用由上訴人負擔。
二、事實上陳述略稱：
    (一)被上訴人乙○○對於上訴人甲○○、丙○○之出資金額不
      爭執，但上訴人乙○○並無侵占或背信之犯行，故無侵權
      行為。
三、證據：援用刑事訴訟之證據。
    理  由
一、按刑事訴訟諭知無罪、免訴或不受理之判決者，應以判決駁
    回原告之訴，刑事訴訟法第五百零三條第一項前段定有明文
    。
二、本件被上訴人乙○○被訴侵占案件，業經臺灣板橋地方法院
    以九十六年度易字第一六九五號諭知無罪，檢察官不服原判
    決提起上訴後，亦經本院判決上訴駁回在案，依照首開規定
    ，原審駁回上訴人甲○○、丙○○在第一審之訴及其假執行
    之聲請，經核並無不合，上訴人猶執陳詞上訴指摘原判決不
    當，求為判決如訴之聲明，為無理由，應予駁回。
三、據上論斷，應依刑事訴訟法第四百九十條前段、第三百六十
    八條，民事訴訟法第七十八條，判決如主文。
中    華    民    國    97    年    7     月    8     日
                  刑事第四庭  審判長法  官  沈宜生
                                    法  官  陳國文
                                    法  官  鄭水銓
以上正本證明與原本無異。
本判決不得上訴。
                                    書記官  劉貞達
中    華    民    國    97    年    7     月    10    日


司法院資訊處製作；財團法人民間司法改革基金會備份。
